# 请教陈版主，定期更换的资产处理问题

提问人：dotaauditor 时间：2017-10-20 00:35:45
业务背景：被审单位为机械设备制造企业，日常生产使用A型号模具，单价 70 万一个，购入时做为固定资产核算，但是生产部门反映，根据生产实际状况，A模具每半年就需要更换一次，更换掉的A模具无使用价值。 请教陈版主，由于实际操作过程中，难以执行工作量法计提折旧，能否基于历史经验判断，在A模具初始购进时直接费用化处理？

回答人：chenyiwei
不恰当。如果难以运用工作量法（我理解这应当是通过强化和改进会计基础工作来解决的），至少应估计可使用的时间，按直线法摊销。